臺灣高等法院臺南分院刑事判決
上　訴　人
即　被　告　甲○○
上列上訴人因公共危險案件，不服臺灣臺南地方法院94年度易字
第571號中華民國94年8月25日第一審判決（起訴案號：臺灣臺南
地方法院檢察署94年度偵字第7258號），提起上訴，本院判決如
下：
    主      文
上訴駁回。
    事　　　實
一、甲○○於民國 (下同)八十九年九月、九十一年二月間，因
    公共危險罪 (酒後駕駛動力交通工具）經臺灣臺南地方法院
    先後以八十九年度南交簡字第一一七七號、九十一年度南交
    簡字第六六三號判處拘役五十日、有期徒刑四月確定（後者
    有期徒刑四月於九十一年八月二十二日易科罰金執行完畢）
    ；復於九十三年十一月間再因酒醉駕車公共危險案件，經臺
    灣臺南地方法院判處有期徒刑六月確定 (有期徒刑六月於九
    十四年六月一日易科罰金執行完畢)。詎其猶不知警惕，再
    於九十四年五月十六日二十二時許，飲用酒類已達不能安全
    駕駛動力交通工具之程度，仍不顧大眾行車之公共安全，騎
    乘車牌號碼ＶＫＲ－五五六號輕型機車，沿臺南市○○路由
    西向東方向行駛，於同年月十七日凌晨零時四十八分許，行
    經臺南市○○路與西門路口，經警攔檢測得其吐氣所含酒精
    濃度為每公升一點零七毫克。
二、案經臺南市警察局第六分局報請臺灣臺南地方法院檢察署偵
    查後聲請簡易判決處刑，臺灣臺南地方法院認為不宜依簡易
    程序審理，改依通常程序審理。
    理　　　由
一、上揭犯罪事實，業據被告甲○○警詢、偵訊、原審及本院審
    理中坦承不諱，並有吐氣酒精濃度測試紙、刑法第一百八十
 　 五條之三案件測試觀察紀錄表各一紙附卷可稽，本院經核被
    告自白核與事實相符，自可採為證據，其罪證明確，犯行堪
    以認定。
二、核被告甲○○所為，係犯刑法第185條之3服用酒類，不能安
    全駕駛動力交通工具而駕駛之罪。又被告曾因服用酒類，不
    能安全駕駛動力交通工具而駕駛之罪，分別經判處拘役五十
    日、有期徒刑四月確定（後者於九十一年八月二十二日易科
    罰金執行完畢）；復於九十三年十一月間再因酒醉駕車公共
    危險案件，經臺灣臺南地方法院判處有期徒刑六月確定 (此
    部分於九十四年六月一日易科罰金執行完畢)。則被告前經
    判處有期徒刑四月部分於九十一年八月二十二日易科罰金執
    行完畢，於五年以內再犯本件有期徒刑以上之罪，為累犯，
    依刑法第四十七條規定加重其刑。
三、原審適用刑法第一百八十五條之三、第四十七條之規定，並
    參酌被告前已有三次酒後駕車之公共危險前科，其中三次並
    有與他人騎乘之車輛碰撞之情形，竟不知記取教訓，再度飲
    酒後駕車，飲酒程度非輕（吐氣所含酒精濃度為每公升一點
    零七毫克），顯見其毫無悔改之意，漠視他人生命、身體、
    財產安全，莫此為甚，非予嚴懲，不足以警惕，及犯後坦承
    犯行之態度等一切情狀，量處有期徒刑七月，以示懲戒。本
　　院經核其認事用法，均無不當，量刑亦稱妥適。被告上訴意
  　旨，認原審量刑過重云云，為無理由，應予駁回。
據上論結，應依刑事訴訟法第368條，判決如主文。
本案經檢察官李傳來到庭執行職務。
中　　華　　民　　國　　94　　年　　11　　月　　16　　日
                  刑事第五庭　  審判長法　官  楊明章
                                      法　官  戴勝利
                                      法　官  顏基典
以上正本證明與原本無異。
不得上訴。
　　　　　　　　　　　　　　　　　　　書記官  呂嘉文
中　　華　　民　　國　　94　　年　　11　　月　　17　　日
【附錄】本判決論罪科刑法條：
中華民國刑法第一百八十五條之三：
服用毒品、麻醉藥品、酒類或其他相類之物，不能安全駕駛動力
交通工具而駕駛者，處一年以下有期徒刑、拘役或三萬元以下罰
金。
